# 合并报表编制问题求解

提问人：loveyou01 时间：2015-01-17 17:14:50
刚接触到合并抵消，年审时财务报表合并抵消遇到一个问题没想通，还望大家多指教，在这里多谢了： 例： 2011 年A公司与自然人甲出资成立了B公司，A公司出资 90 万占90%，自然人甲出资 10 万占10%， 2013 年 10 月份自然人甲将其持有的10%股份以投资成本价10 万元转让给了C公司。C公司为A公司的全资子公司，问题如下： 1 、A公司在编制 2013 年合并报表时是否会由于自然人甲成本价转让B公司10%股份形成资本公积 2 、如果形成资本公积，该资本公积如何计算

回答人：chenyiwei
A的合并报表层面应体现为一项购买少数股权交易，具体处理原则参考《企业会计准则解释第 2 号》第二条和《企业会计准则第 33 号——合并财务报表（ 2014 年修订）》第四十七条。